

2 Обо мне

Окончил объемный курс "Тестирование ПО с нуля. Теория + Практика", в данный момент самостоятельно отрабатываю навыки в различных тренажерах, работаю с DevTools, Postman, имею опыт работы с MySQL и Git Bash. Также имею опыт написания тест-кейсов, чек-листов и баг-репортов в JIRA (Zephyr Scale) и других аналогичных ТМS. Готов быстро научиться недостающим навыкам, развиваться в сфере тестирования и делать вашу компанию еще лучше.

Опыт работы

Тестирование ПО с нуля. Теория + Практика (Автор курса - Артём Русов) , Stepik

March 2024 — June 2024

Изучение теории тестирования, техник тест-дизайна, написание тестовой документации, тестирование веб-приложений, тестирование API (работа с Postman)

Изучение и работа с реляционными базами данных, работа в MySQL, работа с Git Bash.

(Ссылка на курс: https://stepik.org/course/171826/syllabus)

Postman-ниндзя: с нуля до автотестов (Автор курса - Олег Малышев), Stepik

August 2024 — August 2024

(Ссылка на курс: https://stepik.org/course/198019/syllabus)

Education

Донской государственный технический университет, Ростов-на-Дону

2012 - 2017

Технологические машины и оборудование, Машины и оборудование нефтяных и газовых промыслов

Новочеркасский промышленно-гуманитарный колледж

2007 - 2011

Информационные системы и программирование, Вычислительные машины, комплексы, системы и сети

★ Портфолио

Github: https://github.com/QA-Anton

Тестирование онлайн магазина NexaFlora:

https://trello.com/invite/b/66d994ae7dedd63a3b488d80/ATTI271ba762ce908fc6e21e69bf40522a1a8C357D5C тестирование-онлайн-магазина Коллекции Postman: https://www.postman.com/gold-shuttle-138175/workspace/portfolio

Контакты

https://t.me/mynewhomegeorgia www.linkedin.com/in/anton-bykov-58003 +995511279407

anton.bykov.qa@gmail.com

Skills

Postman

DevTools

Git Bash

MySQL

Jira (Zephyr Scale)

Trello

Test IT

YouTrack

Charles Proxy

Swagger

Функциональное тестирование

Регрессионное тестирование

Languages

Русский

Английский - А2